# 企业动迁

提问人：ziyan 时间：2021-09-04 21:33:07
陈老师好，想请教个问题：我有个客户是中外合作企业，执行企业会计准则。 2019 年动迁拿到政府补助2.5亿，符合政府补助的要求。本来政府要给他新的地，但由于种种原因，地的招拍挂一直没有下来。他们目前是租的厂房。搬迁期间，公司的业务没有受影响，销售和利润都超过了未搬迁之前，目前他们想要做搬迁清算，在税务上是可以的，因为也符合税务搬迁清算的要求，但在会计上是否可以呢？因为按照准则的要求，他们拿到的搬迁收入，和房屋土地相关补偿收入的是不是要入递延收益，根据折旧再转至补贴收入里面对吧？因为现在费用还没有发生，我也不能暂估，我要怎么处理比较好呢？谢谢陈版

回答人：chenyiwei
首先要明确：拆迁补偿属于资产处置还是政府补助？如果补偿款是依据被征收资产的公允价值确定的，则属于资产处置，不属于政府补助。此时应将补偿款中对应于被征收资产价值的部分，在旧址完成移交（腾房交地）时，将这部分款项与被征收资产原账面价值之间的差额计入资产处置损益处理。这一点对于征收后是采用租用场地的方式还是重新购建土地和房屋的方式都是一样的。